# 外商独资方，国内人民币增资，如果处理？

提问人：VIP111222 时间：2010-03-11 22:59:02
现一外商独资企业，增加注册资本港币 100 万元，到位资金是该外方股东国内公司汇入的 100 万人民币（按当日折合港币为113.72万元），该出资没有获得外管局的函证，其他资料齐全。
请问，该笔验资是按内资业务验资，还是外资业务验资，按港币 100 万元增资，多出的港币13.72万元是不是计入资本公积？

回答人：chenyiwei
回复 楼主 VIP111222 的帖子如上面各位版主和网友所述，必须确定这种以境内来源的人民币增资的操作是否合规，这是基本前提。
目前外方增资使用人民币资金，仅限于企业外方股东以其境内举办的其他外商投资企业获得的分配利润、清算、股权转让、先行收回投资、减资所得的人民币资金增加本企业外方投资。并且必须经过外汇管理部门核准（汇发[2002]42号、汇发[2003]30号）。请首先确定这种操作是否合规。如果人民币来源合规的，仍应获取外汇管理部门的核准件，并执行外汇局函证程序。